臺灣臺北地方法院刑事判決　　　　　　　 93年度易字第998號
公　訴　人　臺灣臺北地方法院檢察署檢察官
被　　　告　甲○○
上列被告因違反毒品危害防制條例案件，經檢察官提起公訴（93
年度毒偵字第1235號），及移送併案審理（93年度發查偵字第73
號、93年度毒偵字第2454號、93年度毒偵字第2140號、93年度毒
偵字第1986號、93年度毒偵字第2483號），被告於本院準備程序
進行中，先就被訴事實為有罪之陳述，經本院合議庭裁定由法官
獨任進行簡式審判程序，本院判決如下：
    主  文
甲○○連續施用第二級毒品，累犯，處有期徒刑拾月。扣案如附
表所示之第二級毒品安非他命柒包（重量詳見附表）及安非他命
殘渣（量微無法秤重）均沒收銷燬之；如附表所示之電子秤、分
裝袋、分裝鏟、塑膠鏟管、吸食器、殘渣袋（數量詳見附表）均
沒收。
    事  實
一、甲○○前因施用毒品案件，經本院以89年度毒聲字第1197號
    裁定送觀察勒戒後，認無繼續施用毒品之傾向，由臺灣臺北
    地方法院檢察署檢察官於民國89年8月14 日以89年度毒偵緝
    字第287號為不起訴處分確定，嗣因二犯施用毒品案件，再
    經本院以91年度毒聲字第250號裁定送觀察、勒戒後，因有
    繼續施用毒品之傾向，除經本院以91年度毒聲字第464號裁
    定送強制戒治1年外，並由臺灣臺北地方法院檢察署檢察官
    以91毒偵字第184號聲請簡易判決處刑，由本院於91年4月23
    日以91年度簡字第1248號判處有期徒刑6月確定，於92年10
    月24日入監執行後，甫於同年12月25日易科罰金執行完畢出
    監。詎其仍不知悔悟，出監後因罹患鼻咽癌疼痛難耐，遂另
    行起意，基於概括之犯意，自92年12月底某日起迄93年12月
    4日止，在臺北縣新店市○○路○段臨73之1號住處、臺北縣
    新店市○○街51號3樓及臺北縣新店市○○路6巷1之3號等友
    人住處，以將安非他命置於吸食器內以火燒烤之方式，連續
    施用第二級毒品安非他命多次；嗣在附表所示之時間、地點
    為警6度查獲，並分別扣得其所有附表扣案物欄所示之第二
    級毒品安非他命及施用毒品器具。
二、案經臺北縣政府警察局新店分局報請臺灣臺北地方法院檢察
    署檢察官偵查起訴及移送併案審理。
    理  由
一、訊據被告甲○○對於在右揭時地施用第二級毒品安非他命多
    次之事實坦承不諱；其6度為警查獲後採集尿液送請檢驗結
    果均呈安非他命陽性反應，有附表所示之臺灣檢驗科技股份
    有限公司濫用藥物尿液檢驗報告3份、臺灣尖端先進生技醫
    藥股份有限公司濫用藥物檢驗報告2份在卷可稽；扣案之白
    色結晶物7包，俱含有第二級毒品安非他命成分，亦有附表
    所示之毒品初步鑑驗報告單及內政部警政署刑事警察局鑑驗
    通知書2份、臺北市政府警察局鑑驗通知書1份存卷足憑；此
    外，復有各該搜索扣押筆錄、扣押物品目錄表、被移送者姓
    名代碼對照表、尿液委驗單、搜索照片等附卷及附表扣案物
    證欄所示第二級毒品安非他命、電子秤、分裝袋、分裝鏟、
    塑膠鏟管、吸食器、殘渣袋等扣案可資佐證。第查被告前因
    施用毒品案件，經本院以89年度毒聲字第1197號裁定送觀察
    勒戒後，認無繼續施用毒品之傾向，由臺灣臺北地方法院檢
    察署檢察官於89年8月14日以89年度毒偵緝字第287號為不起
    訴處分確定，嗣因二犯施用毒品案件，再經本院以91年度毒
    聲字第250號裁定送觀察、勒戒後，因有繼續施用毒品之傾
    向，除經本院以91年度毒聲字第464號裁定送強制戒治1年外
    ，並由臺灣臺北地方法院檢察署檢察官以91毒偵字第184號
    聲請簡易判決處刑，由本院於91年4月23日以91年度簡字第
    1248號判處有期徒刑6月確定等情，有89年度毒偵緝字第287
    號不起訴處分書、本院91年度簡字第1248號刑事判決、91年
    度毒聲字第464號裁定及臺灣高等法院被告全國前案紀錄表
    在卷可按。綜上所述，被告自白三犯施用毒品犯行核與事實
    相符，本案事證明確，被告犯行堪以認定，應依法論科。
二、被告三犯施用安非他命行為，核係犯毒品危害防制條例第10
    條第2項之施用第二級毒品罪。其持有安非他命之低度行為
    ，應為施用安非他命之高度行為所吸收，不另論罪。被告先
    後多次施用安非他命犯行，時間緊接，方法相同，觸犯構成
    要件相同之罪名，顯係基於概括犯意反覆為之，為連續犯，
    依刑法第56條之規定，以一罪論，並加重其刑。被告自93年
    2月24日某時起迄同年12月4日止之施用毒品犯行，雖未據公
    訴人起訴，然本院認有連續犯之裁判上一罪關係，為起訴效
    力所及，且經檢察官移送併案審理，自應併予審究；至於被
    告於本院審理時自白93年12月4日後仍有施用毒品行為，惟
    此部分除被告之自白外，並無驗尿報告、扣案物或其他任何
    補強證據足資佐證，本院尚難據此為不利被告之認定，附此
    敘明。其前因違反毒品危害防制條例案件，經本院於91年4
    月23日以91年度簡字第1248號判處有期徒刑6月確定，於92
    年10月24日入監執行後，於同年12月25日易科罰金執行完畢
    出監，有臺灣高等法院被告全國前案紀錄表在卷可按，並經
    本院調取執行卷宗核閱無誤，其前受有期徒刑執行完畢，於
    5年以內，再犯本件最重本刑為有期徒刑以上之罪，為累犯
    ，應依刑法第47條之規定遞加重其刑。爰審酌被告犯罪後坦
    承犯行，惟前因施用第二級毒品安非他命案件，經不起訴處
    分及判刑確定，猶不知悔悟，三犯施用足以導致精神障礙及
    生命危險之成癮性化學合成藥物，顯見自制力甚低，所為對
    個人身心戕害甚鉅，惟其係因罹患鼻咽癌為止痛而施用毒品
    ，有診斷證明書及臺灣臺北監獄93年1月29日北監衛字第093
    2600037號函存卷可稽（見93年度毒偵字第1986號卷第42頁
    及本院卷第88頁），暨其生活狀況、品行、智識程度、犯罪
    之動機、目的、手段、所生危害及犯罪後之態度等一切情狀
    ，量處如主文所示之刑。扣案如附表所示之安非他命7包（
    重量詳見附表）及安非他命殘渣（量微無法秤重），屬毒品
    危害防制條例第2條第2項第2款所稱之第二級毒品，為違禁
    物，應依同法第18條第1項前段之規定，宣告沒收銷燬之；
    其餘扣案之電子秤、分裝袋、分裝鏟、塑膠鏟管、吸食器、
    殘渣袋（數量詳見附表）係供犯罪所用或供犯罪預備之物，
    且均為被告所有，業據其供陳在卷，爰依刑法第38條第1項
    第2款之規定諭知沒收；至於其餘扣案之注射針筒（係被告
    施用第一級毒品之器具）及偽鈔等因與本案無涉，爰不為沒
    收之宣告，併此敘明。
據上論斷，應依刑事訴訟法第273條之1、299條第1項前段，毒品
危害防制條例第10條第2項、第18條第1項前段，刑法第11條前段
、第56條、第47條、第38條第1項第2款，判決如主文。
本案經檢察官林宗志到庭執行職務
中    華    民    國    94    年    2     月    25    日
　　　　　　　　　刑事第十四庭  法　官　吳靜怡
以上正本證明與原本無異。
如不服本判決，應於判決送達後10日內，向本院提出上訴狀。
　　　　　　　　　　　　　　　　書記官　謝韻華
中　　華　　民　　國　　94　　年　　2　　月　　25　　日
附錄本案論罪科刑法條全文：
毒品危害防制條例第10條
施用第 1 級毒品者，處六月以上五年以下有期徒刑。
施用第 2 級毒品者，處三年以下有期徒刑。
